臺灣板橋地方法院刑事判決　　　　　　　　　　　　九十一年度訴字第一五九號
　　公　訴　人　臺灣板橋地方法院檢察署檢察官
　　被　　　告　甲○○　男　二.
右列被告因毒品危害防制條例案件，經檢察官提起公訴（九十一年度毒偵字第一九五
０號），本院判決如左：
    主  文
甲○○連續施用第二級毒品，累犯，處有期徒刑伍月，扣案之第二級毒品安非他命殘
渣（殘留於吸管子內，量微無法秤重）沒收銷燬之、安非他命塑膠袋壹個、含安非
他命殘渣之吸管子壹支、吸管子壹支均沒收；又施用第一級毒品，累犯，處有期
徒刑柒月；應執行有期徒刑拾月，扣案之第二級毒品安非他命殘渣（殘留於吸管子
內，量微無法秤重）沒收銷燬之、安非他命塑膠袋壹個、含安非他命殘渣之吸管子
壹支、吸管子壹支均沒收。
    事  實
一、甲○○曾因施用毒品案件，於民國八十九年間經臺灣板橋地方法院以八十九年度
    板簡字第四六三號判決處有期徒刑三月，於九十年十一月二十日執行完畢，不知
    悔改，前因施用毒品案件，先後二次經觀察、勒戒後，均認無繼續施用毒品之傾
    向，由臺灣板橋地方法院檢察署檢察官分別於八十七年十一月十九日、八十八年
    三月二十五日，以八十七年度偵字第二三七六一號及八十八年度偵字第四０四四
    號不起訴處分確定，又再因施用毒品案件，經本院板橋簡易庭以八十九年度板簡
    字第四六三號判處有期徒刑三月確定，並經檢察官聲請本院裁定令入戒治處所施
    以強制戒治一年，而於八十九年六月十四日，經本院以八十九年度毒聲字第三七
    二０號裁定停止戒治所餘期間付保護管束，甲○○竟在停止戒治保護管束期間內
    ，又因施用第二級毒品安非他命案件，經本院於九十年六月二十七日，以九十年
    度易字第二０五一號判處有期徒刑五月確定，並經本院於八十九年十一月六日以
    八十九年度毒聲字第六三六八號裁定撤銷停止戒治，令入戒治處所施以強制戒治
    ，於九十年八月二十日強制戒治執行完畢。詎甲○○仍不知悔改，基於施用第二
    級毒品安非他命之概括犯意，自九十一年四月二十三日起至九十一年五月三十日
    止，在臺北縣土城市○○街六十巷二號二樓之住處，將安非他命置於玻璃球吸食
    器內加火燒烤使成煙霧狀後吸食之方法，連續多次施用第二級毒品安非他命；復
    另行起意，基於施用第一級毒品海洛因之犯意，於九十一年六月一為警採尿前二
    十六小時內某時，在不詳地點，施用第一級毒品海洛因一次。嗣於九十一年六月
    一日九時五十分許，在臺北縣土城市○○街六十巷二號二樓為警查獲，並扣得海
    洛因殘渣袋一個（經檢驗內無海洛因成分）、安非他命殘渣袋一個（經檢驗內無
    安非他命成分）及吸管子二支（經檢驗其中一支含有安非他命殘渣，量微無法
    秤重，另一支無安非他命及海洛因成分），甲○○因本案施用毒品案件，經本院
    依檢察官聲請，業於九十一年七月十六日以九十一年度毒聲字第二二一一號裁定
    令其入戒治處所施以強制戒治一年。
二、案經臺北縣政府警察局移請臺灣板橋地方法院檢察署檢察官偵查起訴。
    理  由
一、右揭事實，訊據被告甲○○固坦承有連續施用安非他命，惟矢口否認有何施用海
    洛因之犯行，經查被告於九十一年六月一日經警查獲時採尿送驗，呈嗎啡、安非
    他命陽性反應，有臺灣檢驗科技股份有限公司九十一年六月十八日濫用藥物尿液
    檢驗通知書及臺北縣警察局海山分局麻醉、煙毒案件尿液代碼表各乙份在卷可稽
    ，復有前揭安非他命殘渣袋一個及吸管子二支扣案足佐，被告此部份之自白，
    非出於強暴、脅迫、利誘、詐欺、違法羈押或其他不正之方法，且與事實相符，
    自足以採為證據，至被告雖否認有施用第一級毒品海洛因之事實，然查被告於九
    十一年六月一日為警採尿液送驗結果，發現確有嗎啡之陽性反應，已如前述，且
    有前揭臺灣檢驗科技股份有限公司九十一年六月十八日濫用藥物尿液檢驗通知書
    乙紙在卷可憑。第按海洛因經注射或吸入人體後，約百分之八十於二十四小時內
    自尿中排出，一般而言，尿液中能否驗出嗎啡陽性反應與其投與量、投與途徑、
    採尿時間、個人體質及檢測方法之靈敏度有關，國外曾有文獻報導注射六毫克之
    海洛因鹽酸鹽，其代謝物嗎啡之平均可檢出時限約為二十六小時，業經行政院衛
    生署藥物食品檢驗局於八十一年九月八日以藥檢壹字第八一一四八八五號函述綦
    詳。被告於九十一年六月一日，在臺北縣政府警察局經警訊問後所採尿液送驗結
    果既有嗎啡反應，足見被告在經警採尿前之二十六小時內某時點，曾有施用毒品
    之事實。再參諸海洛因係由嗎啡經化學合成之半人工合成品，其毒性倍於嗎啡，
    其施打或吸食後經人體代謝作用而分解成毒性較低之嗎啡，而於尿液中被檢測出
    ，故吸食或施打海洛因或嗎啡在尿液中均以嗎啡形態被檢測出，此為本院職務上
    已知之事實，並經行政院衛生署藥物食品檢驗局上揭函文敘明，復觀以目前一般
    常見施用之毒品皆係海洛因，甚少或甚至未見有施用鴉片或嗎啡者之常情，則被
    告顯施用毒品係海洛因至少一次，亦應堪以認定。是被告辯稱未施用毒品海洛因
    云云，顯不足採信。另被告前因施用毒品案件，先後二次經觀察、勒戒後，均認
    無繼續施用毒品之傾向，由臺灣板橋地方法院檢察署檢察官分別於八十七年十一
    月十九日、八十八年三月二十五日，以八十七年度偵字第二三七六一號及八十八
    年度偵字第四０四四號不起訴處分確定，又再因施用毒品案件，公訴部份經本院
    板橋簡易庭以八十九年度板簡字第四六三號判處有期徒刑三月確定，並經檢察官
    聲請本院裁定令入戒治處所施以強制戒治一年，而於八十九年六月十四日，經本
    院以八十九年度毒聲字第三七二０號裁定停止戒治所餘期間付保護管束，甲○○
    竟在停止戒治保護管束期間內，又因施用第二級毒品安非他命案件，經本院於九
    十年六月二十七日，以九十年度易字第二０五一號判處有期徒刑五月確定，且因
    本案施用毒品案件，經本院依檢察官聲請，業於九十一年七月十六日以九十一年
    度毒聲字第二二一一號裁定令其入戒治處所施以強制戒治一年等情，亦有本院裁
    定書一份及臺灣板橋地方法院檢察署檢察官不起訴處分書電腦列印本及臺灣高等
    法院檢察署刑案紀錄簡覆表各一份在卷可考，本案事證明確，被告犯行洵堪認定
    。
二、按海洛因及甲基安非他命分屬第一級及第二級毒品，毒品危害防制條例第二條第
    二項第一款及第二款定有明文。核被告施用第一、二級毒品海洛因及安非他命之
    行為，係犯毒品危害防制條例第十條第一項之施用第一級毒品罪及同條第二項之
    施用第二級毒品罪；其持有海洛因及甲基安非他命之低度行為，分別為施用之高
    度行為所吸收，均不另論罪；其先後多次施用安非他命之犯行，時間緊接，方法
    相同，觸犯構成要件相同之罪名，顯係基於概括之犯意為之，為連續犯，應依刑
    法第五十六條之規定以一罪論並加重其刑；其所犯上開二罪，犯意各別，行為互
    異，應分論併罰。末查被告曾因施用毒品案件，於八十九年間經本院以八十九年
    度板簡字第四六三號判決處有期徒刑三月，於九十年十一月二十日執行完畢，有
    卷附臺灣高等法院檢察署刑案紀錄簡覆表一份可按，其受有期徒刑執行完畢後五
    年以內再犯本案法定刑為有期徒刑之上開二罪，為累犯，應依法加重其刑，其中
    施用第二級毒品安非他命部份，依五十六條加重其刑，已如前述，於此並構成累
    犯，應依法遞加重其刑。爰審酌被告有多次施用毒品遭查獲之紀錄，素行非佳，
    且前已有因施用安非他命經觀察勒戒後，獲不起訴處分之寬典，猶因施用海洛因
    及安非他命再犯本罪，顯未衷心悛悔，漠視法令之禁制，恣意濫用藥品，甚為可
    訾，兼衡其施用海洛因及安非他命所生危害實以自戕健康為主，於他人尚無明顯
    重大危害及其犯罪後態度等一切情狀，分別量處如主文所示之刑，並定其應執行
    之刑，以示懲儆。
三、扣案之第二級毒品安非他命殘渣（殘留於吸管子內，量微無法秤重），有內政
    部警政署刑事警察局九十一年十月十四日刑鑑字第０九一０二七六三四八號鑑驗
    通知書乙紙可憑，為查獲之第二級毒品，應依毒品危害防制條例第十八條第一項
    前段規定宣告沒收銷燬之，安非他命塑膠袋壹個、含安非他命殘渣之吸管子壹
    支、吸管子壹支均沒收，係被告所有供其施打第二級毒品安非他命所用之物，
    已經被告供明在卷，應依刑法第三十八條第一項第二款之規定沒收。至海洛因殘
    渣袋（經檢驗無海洛因成分）一個，被告供稱係其兄所有，查無證據證明該海洛
    因殘渣袋係被告所有，供犯本案所用之物，又非違禁物，爰不諭知沒收，附此敘
    明。
據上論斷，應依刑事訴訟法第二百九十九條第一項前段，毒品危害防制條例第十條第
一項、第二項、第十八條第一項前段，刑法第十一條前段、第五十六條、第四十七條
、第五十一條第五款、第三十八條第一項第二款，判決如主文。
本案經檢察官王秀慧到庭執行職務
中    華    民    國      九十一      年      十一    月    二十九    日
                                      臺灣板橋地方法院刑事第二庭
                                          法  官  吳幸娥
右正本證明與原本無異。
如不服本判決，應於判決送達後十日內，向本院提出上訴狀。
                                          書記官  洪惠玲
中      華      民      國      九十一      年    十一  月    二十九    日
附錄本案論罪科刑法條全文：
毒品危害防制條例第十條：
施用第一級毒品者，處六月以上五年以下有期徒刑。
施用第二級毒品者，處三年以下有期徒刑。
